Minutes et répertoires du notaire Louis François de SAINT-PAUL, 20 août 1768 - 13 mars 1783 (étude XIX)
Archives nationales
- Minutes de Louis François de SAINT-PAUL, 1768 - 31 mars 1783; MC/ET/XIX/787 - MC/ET/XIX/858
  - Minutes. 1780, novembre - décembre, novembre - décembre 1780; MC/ET/XIX/845
    - Dépôt de pièces famille Daurelle-Desconnaix, 10 novembre 1780; MC/ET/XIX/845
      testament de madame Michelle Dulac, veuve de maître François Hector Daurelle de La Fudière, constatant pour seul héritier maître Pierre Antoine Daurelle Desconnaix, leur fils cadet.
      Dépôt du mortuaire de messire François Daurelle Desconnaix, époux de Anne Michelle Dulac, paroisse de Courteserre, diocèse de Clermont de Riom en Auvergne. - inventaire après décès de dame Anne Rabusson, épouse de maître Antoine Aufauvre, docteur en médecine, paroisse de Vichy. - Notoriété en rectification du nom de dame Denise Cordier de L'Abergement, veuve de Jean Donmartin, docteur en médecine, décédée à Lons Le Saulnier et que son vrai nom est Denise Courdier. - Dépôt du mortuaire de dame Gabrielle Godemel, épouse de maître Jean François Rabusson, chapitre Notre Dame, ville d' Aigueperse. - Dépôt du baptistaire de Antoine Daurelle Desconnaix, fils de messire François Hector Daurelle Desconnaix, chevalier seigneur de Dulac Desconnaix, capitaine d'infanterie, et de dame Michelle Dulac
      testament; inventaire après décès; notoriété; acte d'état civil; dépôt de pièces; Dulac, Michelle; Daurelle de La Fudiere, François-Hector; Daurelle-Desconnaix, Pierre-Antoine; Daurelle-Desconnaix, François; Dulac, Anne-Michelle; Rabusson, Anne; Aufauvre, Antoine; Courdier de L' Abergement, Denise; Donmartin, Jean; Godemel, Gabrielle; Rabusson, Jean-François; Daurelle-Desconnaix, Antoine; Daurelle-Dulac-Desconnaix, François-Hector; docteur d'université; officier (armée)
    - Dépôt de pièces famille Escalier de La Deveze, 10 novembre 1780; MC/ET/XIX/845
      Dépôt du mortuaire de dame Avoye Vallier Descolles, veuve de messire Melchior Cochet, paroisse Saint Pierre de Mâcon.
      Testament de Jean Escalier de La Deveze.
      Testament de Marie Jacob, veuve de Jean Joseph Escalier de La Deveze, fabricant de bas
      acte d'état civil; dépôt de pièces; testament; dépôt de pièces; Vallier-Descolles, Avoye; Cochet, Melchior; Escalier de La Deveze, Jean; Jacob, Marie; Escalier de La Deveze, Jean-Joseph; fabricant d'accessoires vestimentaires
    - Dépôt de pièces famille Mollier, 10 novembre 1780; MC/ET/XIX/845
      Dépôt du mortuaire de Jean Joseph Mollier, fils de Jean Mollier et de Catherine Lagrande, époux de Marie Jacob, paroisse Saint Charles.
      Dépôt du mortuaire de Marie Jacob, veuve de Jean Prévost, paroisse Saint Charles
      acte d'état civil; dépôt de pièces; dépôt de pièces; Mollier, Jean-Joseph; Mollier, Jean; Lagrande, Catherine; Jacob, Marie; Prevost, Jean
    - Dépôt du mortuaire de dame Jeanne Céleste Vincent, veuve de noble maître Sébastien Noël Marion, ancien avocat au parlement de Bretagne, ancien intendant de S.A.S. monseigneur le duc de Penthièvre, paroisse Saint Jean de Lamballe, 24 novembre 1780; MC/ET/XIX/845
      acte d'état civil; dépôt de pièces; Lamballe (Côtes-d'Armor); Vincent, Jeanne-Céleste; Marion, Sébastien-Noël; avocat au parlement (Ancien Régime)
    - Dépôt de pièces famille Seminel, 28 novembre 1780; MC/ET/XIX/845
      Notoriété constatant le nombre des héritiers du sieur Antoine Séminel.
      Notoriété constatant l'absence de François Séminel. - Dépôt du mortuaire de Jacques Muchembled, veuf de Marie Marguerite Seminel, paroisse de Naours, diocèse d'Amiens.
      Dépôt du mortuaire de Antoine Seminel, fils de Jean Seminel et de Marguerite Pauchet, paroisse de Naours, diocèse d'Amiens.
      Dépôt du baptistaire de Pierre Nicolas Muchembled, fils de Jacques Muchembled et de Marguerite Seminel, paroisse de Naours, diocèse d'Amiens.
      Dépôt acte célébration de mariage entre Pierre Nicolas Muchembled et Marie Rosalie Muchembled, paroisse de Naours, diocèse d'Amiens. - Dépôt du baptistaire d'Antoine Muchembled, fils de Jacques Muchembled et de Marguerite Seminel. - Dépôt du baptistaire de Pierre Pauchet, fils de Jean Pauchet et de Marguerite Bontemps, paroisse de Naours, diocèse d'Amiens. - dépôt acte célébration de mariage entre Jean Baptiste Baiste et Marie Rosalie Pauchet, paroisse de Naours, diocèse d'Amiens. - Dépôt du baptistaire de Rosalie Pauchet, fille de Jean Pauchet et de Marguerite Bontemps, paroisse de Naours, diocèse d'Amiens. - Dépôt d'un acte d'émancipation de Pierre Nicolas Muchembled et Antoine Muchembled
      notoriété; dépôt de pièces; acte d'état civil; Seminel, Antoine; Seminel, François; Muchembled, Jacques; Seminel, Marie-Marguerite; Seminel, Jean; Pauchet, Marguerite; Muchembled, Pierre-Nicolas; Muchembled, Marie-Rosalie; Pauchet, Pierre; Pauchet, Jean; Bontemps, Marguerite; Baiste, Jean-Baptiste; Pauchet, Marie-Rosalie; Pauchet, Rosalie; Muchembled, Antoine
    - Dépôt d'un acte de vie du sieur François Dequay, ancien marchand serger, demeurant à Courcelle Epajelle, paroisse Saint Lucois, baillage de Mondidier, 29 novembre 1780; MC/ET/XIX/845
      notoriété; dépôt de pièces; Dequay, François; commerçant
    - Dépôt de pièces famille Poyvet de La Bliniere., 7 décembre 1780; MC/ET/XIX/845
      Dépôt du mortuaire de la demoiselle Marie Joseph Poyvet de La Blinière, paroisse Notre dame de Mayenne. - Notoriété constatant l'héritier de la demoiselle Poyvet de La Blinière: Nicolas Poyvet de La Blinière, son frère, écuyer
      acte d'état civil; dépôt de pièces; notoriété; dépôt de pièces; Poyvet de La Bliniere, Marie-Joseph; Poyvet de La Bliniere, Nicolas
    - Dépôt de pièces famille Houdet, 7 décembre 1780; MC/ET/XIX/845
      Dépôt du mortuaire de Denis Charles Houdet, conseiller du Roy, greffier en chef au baillage de Meaux, paroisse de Saint Nicolas de Chessy, diocèse de Paris. - Dépôt du mortuaire de Pierre Houdet, paroisse de Saint Nicolas de Chessy, diocèse de Paris. - Dépôt du mortuaire de dame Houdet, paroisse Saint Nicolas de Chessy, diocèse de Paris. -Notoriété constatant que Pierre Houdet et son épouse, n'ont laissé pour seul héritier que monsieur Guillaume Benoit Houdet, conseiller du Roi, lieutenant général et criminel au baillage de Meaux, leur fils. - Dépôt du mortuaire de Jeanne Marie Anne Huvier, épouse de Denis Charles Houdet, conseiller du Roi, greffier en chef du baillage de Meaux
      acte d'état civil; dépôt de pièces; notoriété; dépôt de pièces; Houdet, Denis-Charles; Houdet, Pierre; Houdet (dame); Houdet, Guillaume-Benoit; Huvier, Jeanne-Marie-Anne
    - Dépôt de pièces famille de Veyssière, 18 décembre 1780; MC/ET/XIX/845
      -Notoriété constatant le nombre des héritiers de la demoiselle Madeleine de Veyssière, fille majeure laissant pour seuls héritiers, ses cousins et cousins germains issus de ses deux sœurs. - Dépôt du mortuaire de demoiselle Magdelaine de Veyssière, fille du sieur de Veyssière, conseiller en la cour des aides, paroisse Notre dame de Tables de Montpellier
      notoriété; acte d'état civil; dépôt de pièces; dépôt de pièces; Veyssiere, Madeleine de; Veyssiere (sieur de); conseiller de cour souveraine (Ancien Régime)
    - Dépôt de pièces famille Delaplace, 18 décembre 1780; MC/ET/XIX/845
      Dépôt du baptistaire de Jean Baptiste Alberte Delaplace, fils de Louis Martin Delaplace, écuyer, conseiller du Roi, lieutenant général et criminel de la ville de Bouchain et de dame Marie Marguerite Dubreuil, paroisse de Bouchain, diocèse d'Arras. - Dépôt du mortuaire de dame Louise Dubreuil, veuve de messire Charles Joseph Dupuis, conseiller pensionnaire de Cambray et ancien député aux Etats de Saint Vaast, diocèse d'Amiens. - Dépôt du mortuaire de dame Françoise Scholastique Pouilliaud, veuve du sieur Jean Dubreuil, écuyer, conseiller du Roi, contrôleur ordinaire de guerre, seigneur de Sorral. -Dépôt du mortuaire de Louis Martin Delaplace, écuyer, conseiller du Roi, ancien lieutenant général et criminel de Bouchain, conseiller pensionnaire de Cambray, ci-devant député ordinaire aux Etats de la province du Cambraisis et époux de demoiselle Marguerite Dubreuil. - Dépôt du mortuaire de Marie Marguerite Dubreuil, veuve de Martin Delaplace, seigneur de Sorral
      acte d'état civil; dépôt de pièces; dépôt de pièces; Bouchain (Nord); Cambrai (Nord); Delaplace, Jean-Baptiste-Alberte; Delaplace, Louis-Martin; Dubreuil, Marie-Marguerite; Dubreuil, Louise; Dupuis, Charles-Joseph; Pouilliaud, Françoise-Scholastique; Dubreuil, Jean; Delaplace, Martin (seigneur de Sorral)
  - Minutes. 1781, janvier - mars, janvier - mars 1781; MC/ET/XIX/846
    - Dépôt du mortuaire de Nicolas Toussaint Dufresne, soldat du régiment de la Martinique, 10 février 1781; MC/ET/XIX/846
      acte d'état civil; dépôt de pièces; Dufresne, Nicolas-Toussaint
    - Testament déposé de Charles Louis Lamagnière, 10 février 1781; MC/ET/XIX/846
      testament; dépôt de pièces; Lamagniere, Charles-Louis
    - Dépôt de pièces famille Lescabotte, 22 février 1781; MC/ET/XIX/846
      testament déposé de feue dame Marie Françoise Lescabotte, veuve de maître Paul André Caignat, seigneur de Pommery, conseiller du Roi au baillage de Saint Quentin. - Dépôt du mortuaire de dame Marie Françoise Lescabotte, veuve de maître Paul André Caignat, paroisse Sainte Marguerite de Saint Quentin
      testament; dépôt de pièces; acte d'état civil; dépôt de pièces; dépôt de pièces; Lescabotte, Marie-Françoise; Caignat, Paul-André
    - Dépôt de pièces famille Arnoult, 7 mars 1781; MC/ET/XIX/846
      Dépôt du mortuaire de Jean Arnoult, bourgeois, paroisse Notre dame de Magny, diocèse de Rouen. - Dépôt du mortuaire defrançois Nicolas Arnoult, bourgeois, paroisse Notre dame de Magny, diocèse de Rouen. - Dépôt du mortuaire de Marie Anne Mary, veuve du sieur Jean Arnoult, paroisse Notre dame de Magny, diocèse de Rouen. - inventaire après décès de François Nicolas Arnoult, commis du bureau à la confection des registres au palais à Paris, requête de dame Marie Anne Mary, veuve du sieur Jean Arnoult, directrice de poste à Magny. -
      acte d'état civil; inventaire après décès; dépôt de pièces; Arnoult, Jean; Arnoult, François-Nicolas; Mary, Marie-Anne
    - Notoriété du sieur Marie Claude Stanislas de Brusle Desjouis, chevalier seigneur de Blaru, constatant le nombre des héritiers, savoir, François Brusle Desjouis et dame Marie Charlotte Crétien sa veuve, 12 mars 1781; MC/ET/XIX/846
      notoriété; Brusle-Desjouis de Blaru, Marie-Claude-Stanislas de; Brusle-Desjouis, François; Cretien, Marie-Charlotte
    - Dépôt de pièces famille Delamarche de La Fortelle, 14 mars 1781; MC/ET/XIX/846
      Dépôt du mortuaire de Joseph Louis Delamarche de La Fortelle, curé de Saint Martin de Lauzé, diocèse de Cahors.
      Dépôt acte célébration de mariage entre Louis Regnaud et demoiselle Marie Marguerite Delamarche de La Fortelle. - Dépôt du mortuaire de Louis Regnault, lieutenant de la maréchaussée de Brest
      acte d'état civil; dépôt de pièces; acte d'état civil; dépôt de pièces; Brest (Finistère); Delamarche de La Fortelle, Joseph-Louis; Regnaud, Louis; Delamarche de La Fortelle, Marie-Marguerite; curé
    - Dépôt de pièces famille Planterose, 14 mars 1781; MC/ET/XIX/846
      Dépôt du mortuaire de dame Geneviève Planterose, veuve de monsieur Jean Jacques Leroy, conseiller du Roi au bailliage de Rouen, prieuré royal de Saint Louis de Rouen. -Notoriété constatant l'héritière de Geneviève Planterose, dame Marie Planterose sa soeur, veuve de monsieur Nicolas Hynard, lieutenant particulier aux sièges généraux de la table de marbre du palais de Rouen
      acte d'état civil; dépôt de pièces; notoriété; dépôt de pièces; Rouen (Seine-Maritime); Planterose, Geneviève; Leroy, Jean-Jacques; Planterose, Marie; Hynard, Nicolas
    - Dépôt de pièces famille La Coche, 17 mars 1781; MC/ET/XIX/846
      Dépôt du mortuaire de dame Marie Madelaine La Coche, épouse de monsieur André Salomon, marchand fabricant de toille, paroisse Saint Jean Baptiste de Saint Quentin; - Notoriété constatant les héritiers de dame Marie Madelaine La Coche: Marie Madelaine La Coche et Julie Adélaïde La Coche et Victoire Eléocarde La Coche
      acte d'état civil; dépôt de pièces; dépôt de pièces; La Coche, Marie-Madelaine; Salomon, André; La Coche, Julie-Adélaïde; La Coche, Victoire-Eléocarde; commerçant
    - Rentes viagères des princes de Rohan Guéménée Soubise au profit de Pierre Girard de Bellentre, lui, frotteur de monsieur le duc de Bouillon., 21 mars 1781; MC/ET/XIX/846
      MC/RE/XXII/2
      Actes signalés par le personnel du Minutier central des notaires de Paris, 2003-2012 (base de données migrée: voir contexte dans le Plan d’orientation général - Notaires de Paris, guides thématiques du Minutier).
      Date de création de la notice: 2005
      constitution de rente; Rohan Guéménée Soubise (princes de); Girard de Bellentre, Pierre
    - Dépôt de pièces famille Girard, 21 mars 1781; MC/ET/XIX/846
      Notoriété constatant les héritiers de Pierre Antoine Girard, frotteur de monsieur le duc de Bouillon: André Girard, laboureur paroisse de Bellentre en Tarentaise duché de Savoie et Marie Marguerite Girard, ses frère et sœur. - Dépôt du mortuaire de Pierre Girard de Bellentre, paroisse Saint Sulpice de Paris
      notoriété; acte d'état civil; dépôt de pièces; Girard, Pierre-Antoine; Girard, André; Girard, Marie-Marguerite; Girard de Bellentre, Pierre; agriculteur
    - Notoriété constatant le nombre des héritiers de Marie Anne Dècle: Louis Poulain, laboureur, et Louis Antoine Poulain, laboureur et Nicolas Poulain, 22 mars 1781; MC/ET/XIX/846
      notoriété; Decle, Marie-Anne; Poulain, Louis; Poulain, Louis-Antoine; Poulain, Nicolas; agriculteur
    - Dépôt acte célébration de mariage entre Charles César Thierry de Courbon, écuyer et huissier de la chambre de madame, valet de chambre du Roy, et demoiselle Anne Marie Louise de Soulaigre, paroisse royale de Saint Germain en Laye, lui, veuf de dame Catherine Elisabeth Le Grand, 22 mars 1781; MC/ET/XIX/846
      dépôt de pièces; acte d'état civil; Saint-Germain-en-Laye (Yvelines); Courbon, Charles-César-Thierry de; Soulaigre, Anne-Marie-Louise de; Le Grand, Catherine-Elisabeth; employé de maison; officier de la Chambre du roi (Ancien Régime)
    - Dépôt de pièces famille Lefebvre, 27 mars 1781; MC/ET/XIX/846
      Dépôt du mortuaire de Etienne Simon Lefèbvre, marchand échevin de Nogent sur Seine, paroisse Saint Laurent de Nogent. -Notoriété constatant le nombre des héritiers de Etienne Simon Lefèbvre, marchand à Nogent sur Seine: dame Anne Geneviève Eléonore Lefèbvre, épouse du sieur Pierre Mignot, receveur de la loterie nationale de France, demeurant à Meaux. - dépôt acte célébration de mariage entre Claude Raffard, notaire royal au baillage de Sézanne, et la demoiselle Jeanne Lanranceau.
      Dépôt du mortuaire de Claude Raffard, paroisse de Fère Champenois, de Châlons sur Marne. -
      acte d'état civil; dépôt de pièces; notoriété; dépôt de pièces; acte d'état civil; dépôt de pièces; Nogent-sur-Seine (Aube); Meaux (Seine-et-Marne); Châlons-en-Champagne (Marne); Lefebvre, Etienne-Simon; Lefebvre, Anne-Geneviève-Eléonore; Mignot, Pierre; Raffard, Claude; Lanranceau, Jeanne; commerçant; commerçant
    - Notoriété en rectification des noms de Soulaigre pour André Louis Henry Soulaigre, écuyer, sous brigadier des gardes du Roy et concierge du garde meuble du Roy à Saint-Germain-en-Laye (Yvelines) et de dame Catherine Marie Jardin, son épouse, 28 mars 1781; MC/ET/XIX/846
      notoriété; Saint-Germain-en-Laye (Yvelines); Soulaigre, André-Louis-Henry; Jardin, Catherine-Marie; concierge
    - Dépôt de pièces famille Chiron, 2 avril 1781; MC/ET/XIX/846
      Dépôt du mortuaire de messire Mathurin Chiron, ancien échevin, ancien consul et capitaine de la milice bourgeoise de la ville de Mantes, paroisse Saint Nicolas de Mantes. -Notoriété constatant les héritiers de Antoine Chiron, ancien sous maire, capitaine d'une milice bourgeoise et négociant, et dame Jeanne Chiron, épouse de messire Jacques François Malvillain de Beau Soleil, conseiller du Roy et maître ordinaire de la chambre des comptes de Bretagne et sa veuve Angélique Sophie Pichaud
      acte d'état civil; dépôt de pièces; notoriété; dépôt de pièces; Chiron, Mathurin; Chiron, Antoine; Chiron, Jeanne; Malvillain de Beau-Soleil, Jacques-François; Pichaud, Angélique-Sophie; négociant; magistrat; comptable
    - Notoriété constant les héritiers de Louise Harivel, veuve de Alexis Clouet, savoir, Marie Clouet, veuve Le Métayer, 6 avril 1781; MC/ET/XIX/846
      notoriété; Harivel, Louise; Clouet, Alexis; Clouet, Marie; Le Metayer (veuve)
    - Dépôt de pièces famille Besnard du Vertin, 30 avril 1781; MC/ET/XIX/846
      Dépôt du mortuaire de Vincente Françoise Besnard du Vertin, épouse de Ange Marie Philippe Arnaud Rado, ancien officier du régiment des dragons d'Harcourt, paroisse de Sarzan.
      Notoriété constatant les héritiers de Vincente Françoise Besnard du Vertin
      acte d'état civil; dépôt de pièces; notoriété; dépôt de pièces; Besnard du Vertin, Vincente-Françoise; Rado, Ange-Marie-Philippe-Arnaud
    - Dépôt de pièces famille Dubodan, 30 avril 1781; MC/ET/XIX/846
      Dépôt du baptistaire de Jean Vincent Dubodan, fils de François Dubodan, capitaine de vaisseau et de Angélique Freneau, paroisse Saint Paterne de Vannes. - dépôt acte célébration de mariage entre Jean Baptiste Freneau et Catherine Angélique Guillo du Baudeau, paroisse Saint Paterne de Vannes
      acte d'état civil; dépôt de pièces; acte d'état civil; dépôt de pièces; Dubodan, Jean-Vincent; Dubodan, François; Freneau, Angélique; Freneau, Jean-Baptiste; Guillo du Baudeau, Catherine-Angélique
  - Minutes. 1781, avril - mai, avril - mai 1781; MC/ET/XIX/847
    - Contrat de mariage déposé entre Pierre Marie Victoire Davessens de Moncal, seigneur de La Gardielle, fils de feu messire Jean Jacques Davessens de Moncal, et de dame Louise de Saint Rome, et demoiselle Anne Silvestre de Favre de Saint Maurice, fille de feu messire Claude de Favre de Saint Maurice et de dame Roze Elisabeth de Couderc de Thurin, 2 mai 1781; MC/ET/XIX/847
      contrat de mariage; dépôt de pièces; Davessens de Moncal de La Gardielle, Pierre-Marie-Victoire (seigneur de La Gardielle); Favre de Saint-Maurice, Anne-Silvestre de; Davessens de Moncal, Jean-Jacques; Saint-Rome, Louise de; Favre de Saint-Maurice, Claude de; Couderc de Thurin, Roze-Elisabeth de
    - Dépôt du baptistaire de Madeleine Mercier, fille de Joachim Mercier et de Madeleine Des Mousseaux, son épouse, paroisse de Manlette, près Hendan, diocèse de Chartres, généralité de Paris, élection de Montfort L'Amaury, 2 mai 1781; MC/ET/XIX/847
      acte d'état civil; dépôt de pièces; Mercier, Madeleine; Mercier, Joachim; Des Mousseaux, Madeleine
    - Dépôt de pièces famille Le Jolivet, 7 mai 1781; MC/ET/XIX/847
      Dépôt du mortuaire d'Anne Le Jolivet, paroisse de Caillebot La Salle [Cerisy-la-Salle, 50], diocèse de Coutances, Cotentin.
      Dépôt du certificat de vie de la demoiselle Marie Marguerite Le Jolivet, majeure, fille de Adrien Le Jolivet et de Marie Le Chevalier
      acte d'état civil; dépôt de pièces; notoriété; dépôt de pièces; Le Jolivet, Anne; Le Jolivet, Marie-Marguerite; Le Jolivet, Adrien; Le Chevalier, Marie
    - Dépôt de pièces famille Lefebvre, 8 mai 1781; MC/ET/XIX/847
      Dépôt du baptistaire de Jean Nicolas Lefebvre, fils de Jean Le Febvre et de dame Catherine Lefebvre, paroisse Saint Gervais et Saint Prothais de Vaudancourt. - Dépôt du mortuaire de Marie Catherine Gallot, épouse de Laurent Jean Baptiste Brunet, paroisse Notre dame d'Andely, diocèse de Rouen.
      Dépôt du mortuaire de Marie Françoise Gallot, épouse d'Adrien Hébert, paroisse de Saint Martin au Bosc, dioscèse de Rouen, élection de Gisors. - Dépôt du mortuaire de Marie Anne Lefebvre, veuve de Jean Gallot, paroisse du Mesnil Verclives. - Dépôt du mortuaire de Laurent Jean Baptiste Brunel, paroisse Saint Lucien d'Hacqueville, diocèse de Rouen, doyenné de Gamaches, élection de Gisors, généralité de Rouen. -Dépôt de l'acte de notoriété constatant le nombre des héritiers de Jean Nicolas Lefebvre, curé de la paroisse de Molaincourt en Normandie, élection de Gisors, fils de Jean Lefebvre et de Marie Catherine Lefebvre
      acte d'état civil; dépôt de pièces; notoriété; Les Andelys (Eure); Lefebvre, Jean-Nicolas; Le Febvre, Jean; Lefebvre, Catherine; Gallot, Marie-Catherine; Brunet, Laurent-Jean-Baptiste; Gallot, Marie-Françoise; Hebert, Adrien; Lefebvre, Marie-Anne; Gallot, Jean; Lefebvre, Marie-Catherine; curé
    - Dépôt acte célébration de mariage entre le sieur Maurice Jean Le Porquier et la demoiselle Marie Rose Jullie Guillemot, lui, fils de feu messire Louis François Charles Le Porquier et de feue Ernestine Louise Alexandrine de Saint Amour, elle, fille mineure de messire Jean Gabriel Salomon Guillemot et de dame Marie Louise Gaultron de La Baste, son épouse, célébré paroisse Saint Paul de Poitiers, 8 mai 1781; MC/ET/XIX/847
      dépôt de pièces; acte d'état civil; Poitiers (Vienne); Le Porquier, Maurice-Jean; Guillemot, Marie-Rose-Julie; Le Porquier, Louis-François-Charles; Saint-Amour, Ernestine-Louise-Alexandrine de; Guillemot, Jean-Gabriel-Salomon; Gaultron de La Baste, Marie-Louise
    - Dépôt de pièces famille Pialoux, 18 mai 1781; MC/ET/XIX/847
      Dépôt du mortuaire de la demoiselle Marie Louise Pialoux, fille majeure, paroisse de Sainte Croix, ville de Saint Denis en France. - Acte mortuaire déposé de Marie Louise Pialoux, bourgeoise de Saint Denis
      acte d'état civil; dépôt de pièces; acte d'état civil; dépôt de pièces; dépôt de pièces; Pialoux, Marie-Louise
    - Dépôt de pièces famille Poree de Valhebert, 18 mai 1781; MC/ET/XIX/847
      Dépôt d'un acte de notoriété constatant le nombre des héritiers de Jean Baptiste Thomas Porée de Valhebert, époux de dame Marie Geneviève Lainé. - Dépôt du mortuaire de Jean Baptiste Louis Porée, écuyer, seigneur de Valhébert, conseiller du Roy, maître ordinaire en la chambre des comptes, ville de Vire, diocèse de Bayeux. - Dépôt du mortuaire de Jean Baptiste Thomas Porée de Valhébert, écuyer, ville de Vire, diocèse de Bayeux
      notoriété; dépôt de pièces; acte d'état civil; dépôt de pièces; dépôt de pièces; Vire (Calvados); Poree de Valhebert, Jean-Baptiste-Thomas; Laine, Marie-Geneviève; Poree de Valhebert, Jean-Baptiste-Louis; comptable
    - Dépôt de pièces famille Pallas, 29 mai 1781; MC/ET/XIX/847
      Dépôt d'un acte de notoriété en rectification des noms de Jean Baptiste Joseph Pallas. - Dépôt du baptistaire de Jean Baptiste Joseph Pallas, fils de Bernardin Pallas et de Dieudonnée Daniel son épouse, paroisse de Saint Jean du cloître, ville de Toul. - Dépôt du mortuaire de Jean Baptiste Pallas, des Archives du Conseil Impérial de guerre de Vienne. - Dépôt du mortuaire de messire François Bernardin Pallas, prêtre, chanoine, église cathédrale de Toul. -
      notoriété; dépôt de pièces; acte d'état civil; Pallas, Jean-Baptiste-Joseph; Pallas, Bernardin; Daniel, Dieudonnée; Pallas, Jean-Baptiste; Pallas, François-Bernardin; prêtre; chanoine
  - Minutes. 1781, juin, juin 1781; MC/ET/XIX/848
    - Dépôt de pièces famille Saint-Paul, 15 juin 1781; MC/ET/XIX/848
      Dépôt du baptistaire d'Angélique Hélène Restitue de Saint Paul, fille de messire Louis Félicien de Saint Paul notaire royal, et de Marie Anne Cappel, paroisse Saint Germain La Villette Les Rollot, diocèse d'Amiens, élection de Montdidier. -dépôt acte célébration de mariage entre Louis Claude Cochepin, fils de Claude Cochepin et de Anne Madeleine Rely, et Angélique Hélène Restitue de Saint Paul, fille majeure de Louis Félicien de Saint Paul, notaire royal à Rollot et de Marie Anne Cappel, paroisse Saint Germain La Villette Les Rollot, diocèse d'Amiens, élection de Montdidier